hr-HR: Memorijska tehnologija: Asinkroni SRAM; DDR; DDR2; DDR3; DDR4; DDR5; DRAM; EDO DRAM; FPM DRAM; Flash; GDDR; GDDR2; GDDR3; GDDR4; GDDR5; GDDR6; GDDR6X; HBM; HBM2; HBM2E; HBM3; NAND flash; NOR flash; NVRAM; PLC; Pseudo SRAM; QLC; RDRAM; SDR SDRAM; SDRAM; SLC; SRAM; Serijski NOR; Sinkroni SRAM; TLC; XIP NOR; Ostalo
ro-RO: Tehnologie de memorie: SRAM asincron; DDR; DDR2; DDR3; DDR4; DDR5; DRAM; EDO DRAM; FPM DRAM; Flash; GDDR; GDDR2; GDDR3; GDDR4; GDDR5; GDDR6; GDDR6X; HBM; HBM2; HBM2E; HBM3; NAND flash; NOR flash; NVRAM; PLC; Pseudo SRAM; QLC; RDRAM; SDR SDRAM; SDRAM; SLC; SRAM; Serial NOR; SRAM sincron; TLC; XIP NOR; Altele
tr: Bellek Teknolojisi: Asenkron SRAM; DDR; DDR2; DDR3; DDR4; DDR5; DRAM; EDO DRAM; FPM DRAM; Flaş; GDDR; GDDR2; GDDR3; GDDR4; GDDR5; GDDR6; GDDR6X; HBM; HBM2; HBM2E; HBM3; NAND flaş; NOR flaş; NVRAM; PLC; Pseudo SRAM; QLC; RDRAM; SDR SDRAM; SDRAM; SLC; SRAM; Seri NOR; Senkron SRAM; TLC; XIP NOR; Diğer
ru: Запоминающая технология: Асинхронная SRAM; DDR; DDR2; DDR3; DDR4; DDR5; DRAM; EDO DRAM; FPM DRAM; Флэш-память; GDDR; GDDR2; GDDR3; GDDR4; GDDR5; GDDR6; GDDR6X; HBM; HBM2; HBM2E; HBM3; Флэш-память NAND; Флэш-память NOR; NVRAM; PLC; Pseudo SRAM; QLC; RDRAM; SDR SDRAM; SDRAM; SLC; SRAM; Serial NOR; Синхронная SRAM; TLC; XIP NOR; Другое
ja: メモリーテクノロジー: 非同期SRAM; DDR; DDR2; DDR3; DDR4; DDR5; DRAM; EDO DRAM; FPM DRAM; フラッシュ; GDDR; GDDR2; GDDR3; GDDR4; GDDR5; GDDR6; GDDR6X; HBM; HBM2; HBM2E; HBM3; NANDフラッシュ; NORフラッシュ; NVRAM; PLC; 疑似SRAM; QLC; RDRAM; SDR SDRAM; SDRAM; SLC; SRAM; シリアルNOR; 同期SRAM; TLC; XIP NOR; その他
ko: 메모리 기술: 비동기 SRAM; DDR; DDR2; DDR3; DDR4; DDR5; DRAM; EDO DRAM; FPM DRAM; 플래시; GDDR; GDDR2; GDDR3; GDDR4; GDDR5; GDDR6; GDDR6X; HBM; HBM2; HBM2E; HBM3; NAND 플래시; NOR 플래시; NVRAM; PLC; Pseudo SRAM; QLC; RDRAM; SDR SDRAM; SDRAM; SLC; SRAM; 시리얼 NOR; 동기 SRAM; TLC; XIP NOR; 기타
pt-PT: Tecnologia de memória: SRAM assíncrona; DDR; DDR2; DDR3; DDR4; DDR5; DRAM; EDO DRAM; FPM DRAM; Flash; GDDR; GDDR2; GDDR3; GDDR4; GDDR5; GDDR6; GDDR6X; HBM; HBM2; HBM2E; HBM3; Flash NAND; Flash NOR; NVRAM; PLC; Pseudo SRAM; QLC; RDRAM; SDR SDRAM; SDRAM; SLC; SRAM; Serial NOR; SRAM síncrona; TLC; XIP NOR; Outro
el: Τεχνολογία μνήμης: Ασύγχρονη SRAM; DDR; DDR2; DDR3; DDR4; DDR5; DRAM; EDO DRAM; FPM DRAM; Flash; GDDR; GDDR2; GDDR3; GDDR4; GDDR5; GDDR6; GDDR6X; HBM; HBM2; HBM2E; HBM3; NAND flash; NOR flash; NVRAM; PLC; Ψευδομνήμη SRAM; QLC; RDRAM; SDR SDRAM; SDRAM; SLC; SRAM; Σειριακή NOR; Σύγχρονη SRAM; TLC; XIP NOR; Άλλο
lt-LT: Atminties technologija: Asinchroninė SRAM; DDR; DDR2; DDR3; DDR4; DDR5; DRAM; EDO DRAM; FPM DRAM; Atmintukas; GDDR; GDDR2; GDDR3; GDDR4; GDDR5; GDDR6; GDDR6X; HBM; HBM2; HBM2E; HBM3; NAND atmintukas; NOR atmintukas; NVRAM; PLC; Pseudo SRAM; QLC; RDRAM; SDR SDRAM; SDRAM; SLC; SRAM; Serijinė NOR; Sinchroninė SRAM; TLC; XIP NOR; Kita
vi: Công nghệ bộ nhớ: SRAM không đồng bộ; DDR; DDR2; DDR3; DDR4; DDR5; DRAM; EDO DRAM; FPM DRAM; Flash; GDDR; GDDR2; GDDR3; GDDR4; GDDR5; GDDR6; GDDR6X; HBM; HBM2; HBM2E; HBM3; Flash NAND; Flash NOR; NVRAM; PLC; SRAM giả; QLC; RDRAM; SDR SDRAM; SDRAM; SLC; SRAM; NOR nối tiếp; SRAM đồng bộ; TLC; XIP NOR; Khác
nl: Geheugentechnologie: Asynchrone SRAM; DDR; DDR2; DDR3; DDR4; DDR5; DRAM; EDO DRAM; FPM DRAM; Flash; GDDR; GDDR2; GDDR3; GDDR4; GDDR5; GDDR6; GDDR6X; HBM; HBM2; HBM2E; HBM3; NAND flash; NOR flash; NVRAM; PLC; Pseudo-SRAM; QLC; RDRAM; SDR SDRAM; SDRAM; SLC; SRAM; Seriële NOR; Synchrone SRAM; TLC; XIP NOR; Andere
da: Hukommelsesteknologi: Asynkron SRAM; DDR; DDR2; DDR3; DDR4; DDR5; DRAM; EDO DRAM; FPM DRAM; Drev; GDDR; GDDR2; GDDR3; GDDR4; GDDR5; GDDR6; GDDR6X; HBM; HBM2; HBM2E; HBM3; NAND-drev; NOR-drev; NVRAM; PLC; Pseudo SRAM; QLC; RDRAM; SDR SDRAM; SDRAM; SLC; SRAM; Seriel NOR; Synkron SRAM; TLC; XIP NOR; Andet
hu: Memóriatechnológia: Aszinkron SRAM; DDR; DDR2; DDR3; DDR4; DDR5; DRAM; EDO DRAM; FPM DRAM; Flash; GDDR; GDDR2; GDDR3; GDDR4; GDDR5; GDDR6; GDDR6X; HBM; HBM2; HBM2E; HBM3; NAND flash; NOR flash; NVRAM; PLC; Pseudo SRAM; QLC; RDRAM; SDR SDRAM; SDRAM; SLC; SRAM; Serial NOR; Szinkron SRAM; TLC; XIP NOR; Egyéb
de: Speichertechnologie: Asynchroner SRAM; DDR; DDR2; DDR3; DDR4; DDR5; DRAM; EDO-DRAM; FPM-DRAM; Flash; GDDR; GDDR2; GDDR3; GDDR4; GDDR5; GDDR6; GDDR6X; HBM; HBM2; HBM2E; HBM3; NAND-Flash; NOR-Flash; NVRAM; PLC; Pseudo-SRAM; QLC; RDRAM; SDR-SDRAM; SDRAM; SLC; SRAM; Serielles NOR; Synchroner SRAM; TLC; XIP-NOR; Sonstiges
pl: Technologia pamięci: Asynchroniczna pamięć Sram; DDR; DDR2; DDR3; DDR4; DDR5; DRAM; EDO DRAM; FPM DRAM; Flash; GDDR; GDDR2; GDDR3; GDDR4; GDDR5; GDDR6; GDDR6X; HBM; HBM2; HBM2E; HBM3; NAND flash; NOR flash; NVRAM; PLC; Pseudo SRAM; QLC; RDRAM; SDR SDRAM; SDRAM; CRA; SRAM; Serial NOR; Synchroniczna pamięć SRAM; TLC; XIP NOR; Pozostałe
en: Memory technology: Asynchronous SRAM; DDR; DDR2; DDR3; DDR4; DDR5; DRAM; EDO DRAM; FPM DRAM; Flash; GDDR; GDDR2; GDDR3; GDDR4; GDDR5; GDDR6; GDDR6X; HBM; HBM2; HBM2E; HBM3; NAND flash; NOR flash; NVRAM; PLC; Pseudo SRAM; QLC; RDRAM; SDR SDRAM; SDRAM; SLC; SRAM; Serial NOR; Synchronous SRAM; TLC; XIP NOR; Other
zh-CN: 存储技术: 异步 SRAM; DDR; DDR2; DDR3; DDR4; DDR5; DRAM; EDO DRAM; FPM DRAM; Flash; GDDR; GDDR2; GDDR3; GDDR4; GDDR5; GDDR6; GDDR6X; HBM; HBM2; HBM2E; HBM3; NAND flash; NOR flash; NVRAM; PLC; Pseudo SRAM; QLC; RDRAM; SDR SDRAM; SDRAM; SLC; SRAM; 串行 NOR; 同步 SRAM; TLC; XIP NOR; 其他
zh-TW: 記憶體技術: 非同步 SRAM; DDR; DDR2; DDR3; DDR4; DDR5; DRAM; EDO DRAM; FPM DRAM; 快閃記憶體; GDDR; GDDR2; GDDR3; GDDR4; GDDR5; GDDR6; GDDR6X; HBM; HBM2; HBM2E; HBM3; NAND 快閃記憶體; NOR 快閃記憶體; NVRAM; PLC; Pseudo SRAM; QLC; RDRAM; SDR SDRAM; SDRAM; SLC; SRAM; Serial NOR; Synchronous SRAM; TLC; XIP NOR; 其他
cs: Technologie paměti: Asynchronní SRAM; DDR; DDR2; DDR3; DDR4; DDR5; DRAM; EDO DRAM; FPM DRAM; Flash; GDDR; GDDR2; GDDR3; GDDR4; GDDR5; GDDR6; GDDR6X; HBM; HBM2; HBM2E; HBM3; NAND flash; NOR flash; NVRAM; PLC; Pseudo SRAM; QLC; RDRAM; SDR SDRAM; SDRAM; SLC; SRAM; Serial NOR; Synchronní SRAM; TLC; XIP NOR; Jiné
th: เทคโนโลยีหน่วยความจำ: SRAM แบบอะซิงโครนัส; DDR; DDR2; DDR3; DDR4; DDR5; DRAM; EDO DRAM; FPM DRAM; แฟลช; GDDR; GDDR2; GDDR3; GDDR4; GDDR5; GDDR6; GDDR6X; HBM; HBM2; HBM2E; HBM3; แฟลช NAND; แฟลช NOR; NVRAM; PLC; Pseudo SRAM; QLC; RDRAM; SDR SDRAM; SDRAM; SLC; สแรม; Serial NOR; SRAM แบบซิงโครนัส; TLC; XIP NOR; อื่นๆ
nb: Minneteknologi: Asynkron SRAM; DDR; DDR2; DDR3; DDR4; DDR5; DRAM; EDO DRAM; FPM DRAM; Flash; GDDR; GDDR2; GDDR3; GDDR4; GDDR5; GDDR6; GDDR6X; HBM; HBM2; HBM2E; HBM3; NAND-flash; NOR-flash; NVRAM; PLC; Pseudo SRAM; QLC; RDRAM; SDR SDRAM; SDRAM; SLC; SRAM; Serial NOR; Synkron SRAM; TLC; XIP NOR; Annen
sl-SI: Pomnilniška tehnologija: Asinhroni SRAM; DDR; DDR2; DDR3; DDR4; DDR5; DRAM; EDO DRAM; FPM DRAM; Flash; GDDR; GDDR2; GDDR3; GDDR4; GDDR5; GDDR6; GDDR6X; HBM; HBM2; HBM2E; HBM3; NAND flash; NOR flash; NVRAM; PLC; Pseudo SRAM; QLC; RDRAM; SDR SDRAM; SDRAM; SLC; SRAM; Serial NOR; Sinhroni SRAM; TLC; XIP NOR; Drugo
fi: Muistiteknologia: Asynchronous SRAM; DDR; DDR2; DDR3; DDR4; DDR5; DRAM; EDO DRAM; FPM DRAM; Flash; GDDR; GDDR2; GDDR3; GDDR4; GDDR5; GDDR6; GDDR6X; HBM; HBM2; HBM2E; HBM3; NAND flash; NOR flash; NVRAM; PLC; Pseudo SRAM; QLC; RDRAM; SDR SDRAM; SDRAM; SLC; SRAM; Serial NOR; Synchronous SRAM; TLC; XIP NOR; Muu
es: Tecnología de memoria: SRAM asíncrona; DDR; DDR2; DDR3; DDR4; DDR5; DRAC; EDO DRAM; DRAM FPM; Flash; GDDR; GDDR2; GDDR3; GDDR4; GDDR5; GDDR6; GDDR6X; HBM; HBM2; HBM2E; HBM3; Flash NAND; Flash NOR; NVRAM; PLC; Pseudo SRAM; QLC; RDRAM; DEG SDRAM; SDRAM; SLC; SRAM; Serial NOR; SRAM síncrona; TLC; XIP NOR; Otros
sv: Minnesteknik: Asynkron SRAM; DDR; DDR2; DDR3; DDR4; DDR5; DRAM; EDO DRAM; FPM DRAM; Blixt; GDDR; GDDR2; GDDR3; GDDR4; GDDR5; GDDR6; GDDR6X; HBM; HBM2; HBM2E; HBM3; NAND-blixt; NOR-blixt; NVRAM; PLC; Pseudo SRAM; QLC; RDRAM; SDR SDRAM; SDRAM; SLC; SRAM; Serial NOR; Synkron SRAM; TLC; XIP NOR; Annat
fr: Technologie de mémoire: SRAM asynchrone; DDR; DDR2; DDR3; DDR4; DDR5; DRAM; EDO DRAM; FPM DRAM; Flash; GDDR; GDDR2; GDDR3; GDDR4; GDDR5; GDDR6; GDDR6X; HBM; HBM2; HBM2E; HBM3; Flash NAND; Flash NOR; NVRAM; PLC; Pseudo SRAM; QLC; RDRAM; SDR SDRAM; SDRAM; SLC; SRAM; Série NOR; SRAM asynchrone; TLC; XIP NOR; Autre
bg-BG: Технология на паметта: Асинхронна SRAM; DDR; DDR2; DDR3; DDR4; DDR5; DRAM; EDO DRAM; FPM DRAM; Флаш памет; GDDR; GDDR2; GDDR3; GDDR4; GDDR5; GDDR6; GDDR6X; HBM; HBM2; HBM2E; HBM3; NAND флаш памет; NOR флаш памет; NVRAM; PLC; Pseudo SRAM; QLC; RDRAM; SDR SDRAM; SDRAM; SLC; SRAM; Сериен NOR; Синхронна SRAM; TLC; XIP NOR; Други
it: Tecnologia della memoria: SRAM asincrona; DDR; DDR2; DDR3; DDR4; DDR5; DRAM; EDO DRAM; FPM DRAM; Flash; GDDR; GDDR2; GDDR3; GDDR4; GDDR5; GDDR6; GDDR6X; HBM; HBM2; HBM2E; HBM3; NAND flash; NOR flash; NVRAM; PLC; Pseudo SRAM; QLC; RDRAM; SDR SDRAM; SDRAM; SLC; SRAM; NOR seriale; SRAM sincrona; TLC; XIP NOR; Altro
sk-SK: Pamäťová technológia: Asynchrónna SRAM; DDR; DDR2; DDR3; DDR4; DDR5; DRAM; EDO DRAM; FPM DRAM; Flash; GDDR; GDDR2; GDDR3; GDDR4; GDDR5; GDDR6; GDDR6X; HBM; HBM2; HBM2E; HBM3; NAND blesk; Blesk NOR; NVRAM; PLC; Pseudo SRAM; QLC; RDRAM; SDR SDRAM; SDRAM; SLC; SRAM; Sériové NOR; Synchrónna SRAM; TLC; XIP NOR; Iné
pt-BR: Tecnologia da memória: SRAM assíncrona; DDR; DDR2; DDR3; DDR4; DDR5; DRAM; DRAM EDO; DRAM FPM; Flash; GDDR; GDDR2; GDDR3; GDDR4; GDDR5; GDDR6; GDDR6X; HBM; HBM2; HBM2E; HBM3; Flash NAND; Flash NOR; NVRAM; PLC; Pseudo SRAM; QLC; RDRAM; SDR-SDRAM; SDRAM; SLC; SRAM; Série NOR; SRAM síncrona; TLC; XIP NOR; Outro